臺灣高雄地方法院刑事判決　　　　　　　94年度訴字第4017號
公　訴　人　臺灣高雄地方法院檢察署檢察官
被　　　告　乙○○
上列被告因違反毒品危害防制條例案件，經檢察官提起公訴（94
年度毒偵字第8635號），於本院準備程序進行中，就被訴犯罪事
實為有罪之陳述，經本院告知簡式審判程序意旨，並聽取公訴人
及被告之意見後，本院合議庭裁定由受命法官獨任依簡式審判程
序審理，判決如下：
    主  文
乙○○施用第一級毒品，累犯，處有期徒刑拾月，扣案殘留第一
級毒品海洛因之注射針筒壹支，沒收銷燬之。
    事  實
一、乙○○前曾於民國92年間，因竊盜案件，經本院判處有期徒
    刑7 月確定，於93年12月25日縮短刑期執行完畢。
二、又乙○○曾於90年間，因施用毒品案件，經本院以90年度毒
    聲字第6362號裁定送強制戒治，嗣以91年度毒聲字第1095號
    裁定停止戒治付保護管束，復以91年度毒聲字第5682號裁定
    撤銷停止戒治再施以強制戒治，並於93年2 月12日強制戒治
    執行完畢釋放，由台灣高雄地方法院檢察署檢察官於93年 4
    月9 日以93年度戒毒偵字第248 號為不起訴處分確定。乙○
    ○猶不知悛悔，其明知海洛因係業經公告列為毒品危害防制
    條例之毒品，不得非法持有、施用，詎仍未戒除施用毒品習
    性，復基於非法施用第一級毒品海洛因之犯意，於上開強制
    戒治執行完畢釋放後之5 年內即於94年9 月15日15時許，在
    高雄縣梓官鄉○○村○○○路2 巷64號，以針筒注射之方式
    施用之方式施用第一級毒品海洛因1 次，為警於94年9 月16
    日12時30分許，為警在高雄縣梓官鄉○○村○○○路2 巷64
    號前查獲，並扣得殘留海洛因之注射針筒1 支。
三、案經高雄縣政府警察局岡山分局報告台灣高雄地方法院檢察
    署檢察署檢察官偵查起訴。
  理  由
壹、程序部分：按除被告所犯為死刑、無期徒刑、最輕本刑為 3
    年以上有期徒刑之罪或高等法院管轄第一審案件者外，於法
    院行準備程序進行中，被告先就被訴事實為有罪之陳述時，
    審判長得告知被告簡式審判程序之旨，並聽取當事人、代理
    人、辯護人及輔佐人之意見後，裁定進行簡式審判程序；且
    受命法官行準備程序，與法院或審判長有同一之權限；又簡
    式審判程序之證據調查，不受刑事訴訟法第159 條第1 項、
    第161 條之2 、第161 條之3 、第163 條之1 及第164 條至
    第170 條規定之限制，刑事訴訟法第273 條之1 第1 項、第
    279 條第2 項前段、第273 條之2 分別定有明文。被告乙○
    ○所為係犯死刑、無期徒刑、最輕本刑為3 年以上有期徒刑
    以外之罪，其於準備程序中就被訴事實為有罪之陳述，經法
    官告知簡式審判程序之旨，並聽取公訴人、被告之意見後，
    認為適宜由受命法官獨任進行簡式審判程序，依刑事訴訟法
    第273 條之1 第1 項規定，合議庭裁定由受命法官獨任進行
    審判程序，合先敘明。
貳、實體方面：
一、訊據被告對於上揭犯罪事實坦承不諱，本院復審酌：
  (一)被告於90年間，因施用毒品案件，經本院以90年度毒聲字第
    6362號裁定送強制戒治，嗣以91年度毒聲字第1095號裁定停
    止戒治付保護管束，復以91年度毒聲字第5682號裁定撤銷停
    止戒治再施以強制戒治，並於93年2 月12日強制戒治執行完
    畢釋放，由台灣高雄地方法院檢察署檢察官於93年4 月9 日
    以93年度戒毒偵字第248 號為不起訴處分確定等情，有本院
    被告院內索引卡紀錄表、臺灣高等法院被告前案紀錄表及臺
    灣高雄地方法院檢察署刑案資料查註紀錄表各1 份在卷可按
    。是被告於前揭強制戒治釋放執行完畢後5 年內再犯本案甚
    明。
  (二)次查，經警將自被告採集之尿液送驗結果，呈嗎啡陽性反應
    ，此有台灣檢驗科技股份有限公司94年10月6 日KH2005A000
    0000號濫用藥物尿液檢驗報告1 份在卷可稽。
    又查：
  (1)海洛因施用入人體後水解還原成嗎啡，再循嗎啡之代謝方式
    排出體外，業據行政院衛生署藥物食品檢驗局73藥檢壹字第
    030211號函說明綦詳，且依醫學臨床實驗及根據英國藥學會
    出版Isolation and Indentification of Drugs乙書第293
    頁載明：海洛因經注射入人體後，在體內迅速水解成6Monoa
    cety Imorphine，再緩緩繼續水解成嗎啡，然後再循嗎啡之
    代謝方式排出，同書第431 至432 頁並載有：嗎啡經注射入
    人體後，約百分之50以上於八小時內自尿中排出，至24小時
    排出約百分之90，但48小時後仍有微量可檢出等語。
  (2)再者，前揭尿液檢驗成績書載明係以ＧＣ／ＭＳ（即氣相層
    析質譜儀分析法）方法作為確認檢驗之方式，而該方法之原
    理係檢品經氣化後，通過層析管分離純化，再將純化後之成
    分循序送入質譜儀做個別鑑定。因質譜儀所測定之圖譜，在
    化學上被公認具有指紋特性，故可據以完全判定該檢品係為
    何種化合物。職是，台北榮民總醫院即認為「若以氣相層析
    質譜儀（ＧＣ／ＭＳ）作藥物及其代謝產物之定性及定量分
    析，幾乎不會有偽陽性反應產生」，此經該院83年4 月7 日
    以83北總內字第3059號函釋明確。
  (3)準此而論，被告之尿液經以氣相層析質譜儀分析法檢驗，既
    呈嗎啡陽性反應，顯見被告應有在前揭犯罪時間施用第一級
    毒品海洛因之行為甚明。
  (4)另扣案之注射針筒1 支，經送高雄醫學大學附設中和紀念醫
    院檢驗後，確含有海洛因成分，有該院94年12月13日9412-4
    5 號檢驗報告附本院卷可參，足徵被告上開自白與事實相符
    ，自可採為認定事實之證據。
  (三)綜上所述，被告前曾犯施用毒品，且於前揭強制戒治執行完
    畢釋放後，5 年內再犯本件施用第一級毒品海洛因，事證應
    屬明確，其犯行應堪認定。
二、按海洛因及屬毒品危害防制條例第2 條第2 項第1 款所規定
    之第一級毒品，是核被告所為，係犯毒品危害防制條例第10
    條第1 項施用第一級毒品罪。被告持有第一級毒品，復進而
    施用，其持有第一級毒品之低度行為，為施用第一級毒品之
    高度行為所吸收，不另論罪。又被告前曾於92年間，因竊盜
    案件，經本院判處有期徒刑7 月確定，於93年12月25日執行
    完畢事實，有前揭前科資料在卷足憑，其受有期徒刑執行完
    畢，於5 年以內再犯本件最重本刑為有期徒刑以上之罪，為
    累犯，應依刑法第47條之規定，加重其刑。爰審酌被告有多
    次施用毒品前科，經強制戒治期滿及法院判刑確定後，仍未
    戒絕毒品，再犯相同之罪，顯見其戒毒意志不堅，惟念其施
    用毒品乃自戕一己健康，尚未危害他人且犯後坦承犯行等一
    切情狀，量處如主文所示之刑。
三、殘留海洛因之注射針筒1 支，因其與毒品難以析離，應一體
    視同毒品（送驗如有耗損，因已滅失，爰不沒收銷燬之），
    亦依毒品危害防制條例第18條第1 項前段，沒收銷燬之。
據上論斷，應依刑事訴訟法第273 條之1 第1 項、第299 條第1
項前段，毒品危害防制條例第10條第1 項、第18條第1 項前段，
刑法第11條、第47條，判決如主文。
本案檢察官甲○○到庭執行職務。
中　　華　　民　　國　　94　　年　　12　　月　　20　　日
                  刑事第七庭  法  官   張茹棻
以上正本證明與原本無異。
如不服本判決，應於判決送達後10日內，向本院提出上訴狀。
中　　華　　民　　國　　94　　年　　12　　月　　21　　日
                              書記官   陳惠玲
附錄本案判決論罪科刑法條：
毒品危害防制條例第10條：
施用第一級毒品者，處6月以上5年以下有期徒刑。
施用第二級毒品者，處3年以下有期徒刑。
